臺灣臺中地方法院刑事判決　　　　　　　　　　　　　九十三年度訴字第九六八號
　　公　訴　人　臺灣臺中地方法院檢察署檢察官
　　被　　　告　甲○○
右列被告因毒品危害防制條例案件，經檢察官提起公訴（九十三年度偵字第一０三一
號）暨移
訴事實為有罪之陳述，經本院受命法官聽取當事人意見後，由本院合議庭裁定以簡式
審判程序判決如左：
    主  文
甲○○連續施用第一級毒品，處有期徒刑拾月，扣案之第一級毒品海洛因壹包（毛重
約零點參公克，淨重零點壹伍公克，空包裝重零點壹陸公克）沒收銷燬之，注射針筒
貳支沒收；又連續施用第二級毒品，處有期徒刑陸月，扣案之吸食器壹組沒收。應執
行有期徒刑壹年貳月，扣案之第一級毒品海洛因壹包（毛重約零點參公克，淨重零點
壹伍公克，空包裝重零點壹陸公克）沒收銷燬之，注射針筒貳支及吸食器壹組均沒收
。
    事  實
一、甲○○前有毒品、竊盜等犯行，其中於民國九十二年間因施用毒品案件，經依裁
    定送觀察、勒戒後，認無繼續施用毒品傾向，經臺灣臺中地方法院檢察署檢察官
    於九十二年二月十日以九十二年度毒偵字第二五五號、第三四四號為不起訴處分
    ，於同日出監。詎仍不知悔改，於前觀察勒戒執行完畢後五年內復基於施用第一
    級毒品海洛因之概括犯意，自九十二年二月十幾日起至九十三年七月一日上午某
    時止，先後在臺中縣霧峰鄉○○村○○路之土地公廟廁所內、臺中縣烏日鄉○○
    村○○路興農巷五十七弄二十三號住處房間內、臺中市○○路某家網咖內及臺中
    市不特定地點，以將毒品海洛因摻水入注射針筒內之肌肉注射方式，施用海洛因
    ，平均每日施用二、三次。又另行基於施用第二級毒品安非他命之概括犯意，自
    九十三年三、四月間某日起至九十三年六月二十八日止，先後在臺中縣烏日鄉○
    ○村○○路興農巷五十七弄二十三號住處房間內、臺中縣大里市內新里友人住處
    及臺中市○區○○路二五八巷口附近友人住處，以將毒品安非他命置於吸食器內
    下以火燒烤吸食其煙霧之方式，施用毒品安非他命，平均每星期施用一次。嗣於
    九十三年三月四日十時五十分許（下簡稱第一次查獲），在臺中縣烏日鄉○○村
    ○○路興農巷五十七弄二十三號住處為警查獲，當場扣得其所有供施用海洛因用
    之注射針筒一支、供施用安非他命用之吸食器一組；後於同年四月二十日十五時
    許（下簡稱第二次查獲），在上開住處為警再度查獲，當場扣得海洛因一包（毛
    重約零點三公克，淨重零點一五公克，空包裝重零點一六公克），及其所有供施
    用海洛因用之注射針筒一支；其因本案未到庭應訊，經本院傳拘無著，發佈通緝
    於九十三年七月一日二十時二十分許，在臺中市○區○○路二五八巷口為警逮捕
    歸案。
二、案經臺中縣警察局霧峰分局報請臺灣臺中地方法院檢察署檢察官偵查起訴暨移送
    併辦。
    理  由
一、訊據被告甲○○坦承右開犯罪事實不諱，核與證人即其爺爺彭其松於警詢時陳稱
    第二次查獲時在住處內所查扣物品皆屬被告所有等情相符；且被告在第一次查獲
    時，經警採其尿液送驗結果，確實呈現嗎啡陽性反應，第二次查獲時所採集之尿
    液送驗則呈現可待因、嗎啡、安非他命及甲基安非他命均陽性反應，有臺中縣衛
    生局尿液煙毒檢驗報告書及中山醫學大學附設醫院藥物濫用檢測中心出具之報告
    書各一份在卷可按；而第二次查獲時在被告住處扣得之疑似海洛因之白色粉末（
    毛重約零點三公克）一包送鑑結果，確屬海洛因無誤，淨重零點一五公克，空包
    裝重零點一六公克等情，有法務部調查局鑑定通知書一份可參。此外，復有職務
    報告書一份、照片二紙附卷及注射針筒二支、吸食器一組扣案可資佐證，足見被
    告自白與事實相符。又被告於九十二年間因施用毒品案件，經依裁定送觀察、勒
    戒後，認無繼續施用毒品傾向，經臺灣臺中地方法院檢察署檢察官於九十二年二
    月十日以九十二年度毒偵字第二五五號、第三四四號為不起訴處分，於同日出監
    等情，有前開不起訴處分書、臺灣臺中地方法院檢察署刑案資料查註紀錄表及臺
    灣高等法院被告全國前案紀錄表各一紙在卷可參。被告於前開觀察勒戒執行完畢
    釋放後，於五年內再犯本件連續施用毒品之罪，且其連續施用毒品期間雖橫跨毒
    品危害防制條例新舊法施行期間，基於連續犯裁判上一罪之審判不可分關係，自
    仍以連續犯最後一次施用毒品時間在毒品危害防制條例修正施行之後，應依新修
    正之毒品危害防制條例第二十三條第二項規定，被告自應受刑事制裁，應依法論
    科。本件事證業臻明確，被告犯行至堪認定。
三、核被告所為，係犯毒品危害防制條例第十條第一項、第二項之施用第一級、第二
    級毒品罪。被告持有第一級、第二級毒品之低度行為，應分別為施用第一級、第
    二級毒品之高度行為所吸收，均不另論罪。被告先後多次施用第一級、第二級毒
    品犯行，均時間緊接，手段相同，所犯構成要件復相同，顯均係基於概括犯意反
    覆為之，均為連續犯，均依刑法第五十六條規定各論以一罪，並均依法加重其刑
    。公訴人雖未及就被告自九十二年二月十幾日起至同年九月五日止、自九十三年
    三月四日八時許後某時起至同年七月一日止之施用第一級毒品，及自九十三年三
    月四日八時許止後某時起至同年六月二十九日止之施用第二級毒品等犯行提起公
    訴，然上開部分與已起訴之施用第一級、第二級毒品部分分別具有連續犯之裁判
    上一罪關係，基於審判不可分法理，本院自得併予審理。至被告被訴自九十二年
    九月六日起至九十三年三月四日八時止之施用第二級毒品犯行，為被告所否認，
    且被告自警、偵訊時均未曾坦承自九十二年九月六日起開始有施用毒品安非他命
    犯行，而係坦承自九十三年三、四月間開始方有施用毒品安非他命，且其施用安
    非他命較少，平均每星期一次，施用海洛因較多，平均每日二至三次等情，且被
    告於九十三年三月四日遭警第一次查獲時，採其尿液送驗並未呈現安非他命或甲
    基安非他命陽性反應，有前開報告書附卷可徵，足見被告辯稱其並未於上開期間
    施用毒品安非他命，堪予採信，其此部分犯罪不能證明，惟如縱屬成罪亦與上開
    施用第二級毒品安非他命部分具有連續犯之裁判上一罪關係，不另為無罪判決之
    諭知，併此敘明。至被告所犯前開二罪，犯意個別，行為互異，應予分論併罰。
    爰審酌被告前已接受觀察、勒戒治療過程，再犯本案，並未戒絕，顯然依賴毒品
    甚深，並考以其智識程度、動機、方法、手段、吸用時間，犯後坦承全部施用犯
    行等一切情狀，分別量處如主文所示之刑，並定其應執行之刑。至扣案之海洛因
    一包（毛重約零點三公克，淨重零點一五公克、空包裝重零點一六公克），為違
    禁物，依毒品危害防制條例第十八條第一項前段規定宣告沒收銷燬之；另扣得之
    注射針筒二支乃被告施用海洛因所用之物，吸食器一組乃被告供施用安非他命所
    用之物，且均為被告所有，業據其於本院審理時供明在卷，均依刑法第三十八條
    第一項第二款規定宣告沒收。
據上論斷，應依刑事訴訟法第二百九十九條第一項前段、第二百七十三條之一第一項
，毒品危害防制條例第十條第一項、第二項、第二十三條第二項、第十八條第一項前
段，刑法第十一條前段、第五十六條、第五十一條第五款、第三十八條第一項第二款
，判決如主文。
中　　　華　　　民　　　國　　　九十三　　　年　　　七　　　月　　三十  日
                                        法　官  賴妙雲
右正本證明與原本無異。
如不服本判決，應於送達後十日內向本院提出上訴狀 （須附繕本） ，上訴於台灣高等
法院台中分院。
                                        書記官
中　　　華　　　民　　　國　　　九十三　　　年　　　四　　　月　　七　　日
附錄論罪科刑法條
毒品危害防制條例第十條第一項
第 10 條    施用第一級毒品者，處六月以上五年以下有期徒刑。
            施用第二級毒品者，處三年以下有期徒刑。
